臺灣板橋地方法院刑事判決　　　　　　　　　　　　　九十三年度訴字第五六０號
　　公　訴　人　臺灣板橋地方法院檢察署檢察官
　　被　　　告　甲○○
右列被告因違反毒品危害防制條例案件，經檢察官提起公訴（九十三年度毒偵字第三
一三九號），本院裁定改用簡式審判程序，判決如左：
    主  文
甲○○連續施用第一級毒品，累犯，處有期徒刑拾月。扣案之第一級毒品海洛因壹小
包（毛重零點參公克，驗餘淨重零點零參公克），沒收銷燬之。
    事  實
一、甲○○前於民國八十六年間因施用第一級毒品海洛因案件，經台灣高等法院裁定
    令入勒戒處所觀察、勒戒後，認有繼續施用毒品傾向，改裁定令入戒治處所施以
    強制戒治，強制戒治期滿，經台灣高等法院於八十九年九月十三日以八十七年度
    上訴字第三四七七號刑事判決判處免刑確定。復於八十九年因施用第一級毒品海
    洛因案件，經本院裁定令入戒治處所施以強制戒治，並經臺灣板橋地方法院檢察
    署檢察官提起公訴後，經本院於九十年一月三十日以九十年度訴字第七四號刑事
    判決判處有期徒刑八月確定，甫於九十二年五月十五日執行完畢。詎仍不知悔改
    ，復基於施用第一級毒品海洛因之概括犯意，於九十二年十二月十八日起，至九
    十三年二月十一日止，在臺北縣鶯歌鎮○○路二巷八號住處，連續施用第一級毒
    品海洛因多次。嗣於同月二十三日十時四十分許，在臺北縣鶯歌鎮○○路五七號
    為警查獲，並扣得海洛因一包（毛重０‧三公克，驗餘淨重０．０三公克）。復
    於九十三年一月三十日凌晨一時十分許，在臺北縣三峽鎮○○路三十六號前，及
    同年二月十四日上午十一時許，在臺北縣政府警察局三峽分局執行毒品列管人口
    強制到場採驗尿液時分別查獲。
二、案經臺北縣政府警察局三峽分局報請臺灣板橋地方法院檢察署檢察官偵查起訴。
    理  由
一、右揭事實業據被告甲○○於本院審理時坦承不諱（見本院九十三年六月九日審判
    筆錄），並有第一級毒品海洛因一小包扣案可資佐證（見九十三年度毒偵字第一
    三九號偵查卷第一一頁）。又被告為警查獲後所採集之尿液經送驗結果確呈嗎啡
    陽性反應，此有臺灣檢驗科技股份有限公司濫用藥物尿液檢驗報告三紙附卷為憑
    （見九十三年度毒偵字第一三九號偵查卷第四二頁、九十三年度核退毒偵字第二
    四號偵查卷第二頁、九十三年度核退毒偵字第八０號偵查卷第六頁）。而扣案之
    第一級毒品海洛因一小包（毛重０．三公克，驗餘淨重０．０三公克），經送法
    務部調查局鑑定結果，檢出確有第一級毒品海洛因成分，此有法務部調查局九十
    三年二月四日調科壹字第０六０００七八二一號鑑定通知書一紙在卷可稽（見九
    十三年度毒偵字第一三九號偵查卷第三八頁），足徵其自白與事實相符。又被告
    前於八十六年間因施用第一級毒品海洛因案件，經台灣高等法院裁定令入勒戒處
    所觀察、勒戒後，認有繼續施用毒品傾向，改裁定令入戒治處所施以強制戒治，
    強制戒治期滿，經台灣高等法院於八十九年九月十三日以八十七年度上訴字第三
    四七七號刑事判決判處免刑確定。復於八十九年因施用第一級毒品海洛因案件，
    經本院裁定令入戒治處所施以強制戒治，並經臺灣板橋地方法院檢察署檢察官提
    起公訴後，經本院於九十年一月三十日以九十年度訴字第七四號刑事判決判處有
    期徒刑八月確定，甫於九十二年五月十五日執行完畢，有臺灣高等法院被告全國
    前案紀錄表各一紙在卷可憑。是本件事證明確，被告犯行堪以認定，應予依法論
    處。
二、按海洛因係毒品危害防制條例第二條第二項第一款所稱之第一級毒品。核被告所
    為，係犯毒品危害防制條例第十條第一項之施用第一級毒品罪。被告持有第一級
    毒品海洛因，既意在供己施用，其持有之低度行為應為施用之高度行為所吸收，
    不另論罪。被告先後多次施用第一級毒品海洛因之犯行，時間緊接，所犯構成要
    件相同，顯係基於概括犯意反覆為之，為連續犯，應依刑法第五十六條規定論以
    一罪，並加重其刑。公訴人雖未就被告於九十二年十二月二十三日採尿前回溯二
    十六小時內某時（不含為警查獲後至採尿前之時間）以外之施用第一級毒品犯行
    起訴，惟業經檢察官當庭更正，附此敘明。末查，被告有如事實欄所載前科，此
    有臺灣高等法院被告全國前案紀錄表一份可查，其於有期徒刑執行完畢後，五年
    內再犯本件有期徒刑之罪，為累犯，應依法加重其刑。爰審酌被告素行不佳，多
    次漠視法令之禁制，恣意濫用毒品，戕害己身，顯無悔改之意，惟於他人尚無明
    顯重大危害，及其犯後坦承犯行，態度良好，檢察官求處有期徒刑一年等一切情
    狀，量處如主文所示之刑，以資懲儆。
三、扣案之第一級毒品海洛因一小包（毛重０．三公克，驗餘淨重０．０三公克），
    其內毒品與外袋無法析離完盡，應概認屬查獲之毒品，不問屬何人所有，當依毒
    品危害防制條例第十八條第一項前段規定併予沒收銷燬之。
四、本件經檢察官提起公訴，被告於準備程序中就被訴事實為有罪之陳述，經法官告
     知簡式審判程序之旨，並聽取公訴人、被告之意見後，本院合議庭裁定由受命
     法官獨任進行簡式審判程序，併予敘明。
據上論斷，應依刑事訴訟法第二百七十三條之一第一項、第二百九十九條第一項前段
，毒品危害防制條例第十條第一項、第十八條第一項前段，刑法第十一條前段、第五
十六條、第四十七條，判決如主文。
本案經檢察官陳銘祥到庭執行職務。
中　　　華　　　民　　　國　　九十三　　年　　　六　　　月　　二十三　　日
                                      臺灣板橋地方法院刑事第二庭
                                            法  官  曾正耀
右正本證明與原本無異。
如不服本判決，應於判決送達後十日內，向本院提出上訴狀。
                                            書記官  黃靖媛
中　　　華　　　民　　　國　　九十三　　年　　　六　　　月　　二十三　　日
附論罪科刑依據之法條：
毒品危害防制條例第十條
施用第一級毒品者，處六月以上五年以下有期徒刑。
施用第二級毒品者，處三年以下有期徒刑。
